臺灣臺北地方法院刑事判決
111年度審交易字第56號
公  訴  人  臺灣臺北地方檢察署檢察官
被      告  李秋遠



上列被告因公共危險等案件，經檢察官提起公訴（110年度偵字
第35665號），本院判決如下：
    主  文
李秋遠被訴過失傷害罪部分，公訴不受理。 
    理  由
一、公訴意旨詳如附件起訴書所載(被告李秋遠涉犯酒後駕車公
    共危險罪嫌，另經本院改簡易判決處刑程序)。
二、按告訴乃論之罪，告訴人於第一審辯論終結前得撤回其告訴
　　，又告訴經撤回者，應諭知不受理之判決，且得不經言詞辯
    論為之，刑事訴訟法第238條第1項、第303條第3款、第307
    條分別定有明文。
三、查本件告訴人葉哲瑋提告被告李秋遠過失傷害案件，檢察官
    提起公訴認被告所為係涉犯刑法第284條前段之過失傷害罪
    嫌，依刑法第287條前段之規定，須告訴乃論。茲告訴人葉
    哲瑋具狀撤回告訴，此有刑事撤回告訴狀1紙在卷可憑(見本
    院審交易卷第49頁)，依照前開說明，本件爰不經言詞辯論
　　，逕為諭知不受理之判決。
四、據上論斷，應依刑事訴訟法第303條第3款、第307條，判決
    如主文。
中　　華　　民　　國   111    年    7     月    19    日
                  刑事第二十二庭  法  官  廖棣儀
上正本證明與原本無異。 
如不服本判決應於收受送達後20日內向本院提出上訴書狀，並應
敘述具體理由；其未敘述上訴理由者，應於上訴期間屆滿後20日
內向本院補提理由書（均須按他造當事人之人數附繕本）「切勿
逕送上級法院」。告訴人或被害人如對於本判決不服者，應具備
理由請求檢察官上訴，其上訴期間之計算係以檢察官收受判決正
本之日期為準。 因疫情而遲誤不變期間，得向法院聲請回復原
狀。
                                  書記官  陽雅涵
中　　華　　民　　國　　111 　年　　7 　　月　　19　　日
附件　　
臺灣臺北地方檢察署檢察官起訴書
                                    110年度偵字第35665號
　　被　　　告　李秋遠　男　55歲（民國00年00月0日生）
　　　　　　　　　　　　住○○市○○區○○○路0段000巷00
　　　　　　　　　　　　弄00號15樓
　　　　　　　　　　　　國民身分證統一編號：Z000000000號
上列被告因公共危險等案件，已經偵查終結，認應該提起公訴，
茲將犯罪事實及證據並所犯法條分敘如下：
　　　　　　犯罪事實
一、李秋遠於民國110年11月27日7時許，在臺北市萬華區萬大路
    水門外(中央市場)食用含酒精之薑母鴨後，竟於同日8時20
    分許，駕駛車牌號碼0000-00號自小貨車欲返回住處。嗣於
    同日時50分許，行經臺北市萬華區堤外便道近桂林路水門口
    ，因其酒後注意、反應力及行車控制力均有減弱，而酒後操
    控能力欠佳，本應注意汽車迴轉前，應暫停並顯示左轉燈光
    或手勢，看清無來往車輛，始得迴轉，且無不能注意之情事
    ，竟貿然向左進行迴轉，致使行駛在其左後方由葉哲瑋所騎
    乘車牌號碼000-0000普通重型機車因閃避不及而發生撞擊側
    車身），葉哲瑋因人車倒地受有右側鎖骨未明示部位閉鎖性
    骨折、左側脛骨下端閉鎖性骨折、左側第3及第4蹠骨移位開
    放性骨折、左側足部撕裂傷等傷害。經警於同日9時20分許
    獲報前往處理，並於同日時27分許，對其施以酒精檢測器檢
    測，當場測得其吐氣所含酒精濃度測定值達每公升0.28毫克
    ，因而查獲。
二、案經葉哲瑋訴由臺北市政府警察局萬華分局報告偵辦。
　　　　　　證據並所犯法條
一、證據清單及待證事實
編號  證 據 名 稱　　　 待 證 事 實　　　 一 被告李秋遠於警詢時及本署偵查中之供述。 被告於上開時地酒駕駕車肇事之事實。 二 告訴人葉哲瑋於警詢時之指訴。 全部犯罪事實。 三 臺北市立聯合醫院和平院區診斷證明書。 告訴人因本件車禍受有傷害之事實。 四 1、呼氣酒精測試器檢定合格證書影本。 2、臺北市政府警察局吐氣酒精濃度檢測程序暨拒測法律效果確認單。 3、臺北市政府警察局酒後駕車當事人酒精測定紀錄表（含呼吸測試酒精濃度測定值單）。 4、臺北市政府警察局舉發違反道路交通管理事件通知單。 5、道路交通事故現場圖。 6、道路交通事故調查報告表（一）、（二）。 7、臺北市政府警察局萬華分局交通分隊道路交通事故談話紀錄表。 8、交通事故補充資料表。 9、現場蒐證照片。 被告於上開時地酒後駕車違規起駛，致告訴人受傷之事實。 
二、核被告所為，係犯刑法第185條之3第1項第1款之公共危險罪
    嫌、同法第284條前段之過失傷害罪嫌。被告酒醉駕車因而
    致人受傷，請依道路交通管理處罰條例第86條第1項加重其
    刑。又被告於車禍發生後，警方到場處理時，自承為肇事者
    ，自首而接受裁判（見卷附道路交通事故肇事人自首情形記
    錄表），請依法減輕其刑。請依法論科。 
三、依刑事訴訟法第251條第1項提起公訴。
　  此　致
臺灣臺北地方法院
中　　華　　民　　國　 110　　年　　12　　月　　15　　日
                              檢 察 官  黃 冠 運
本件正本證明與原本無異
中　　華　　民　　國　 111　　年　　1 　　月　　11　　日
                              書 記 官  鄭 福 祥
附錄本案所犯法條全文
中華民國刑法第185條之3：
駕駛動力交通工具而有下列情形之一者，處 2 年以下有期徒刑
，得併科 20 萬元以下罰金：
一、吐氣所含酒精濃度達每公升零點二五毫克或血液中酒精濃度
    達百分之零點零五以上。
二、有前款以外之其他情事足認服用酒類或其他相類之物，致不
    能安全駕駛。
三、服用毒品、麻醉藥品或其他相類之物，致不能安全駕駛。
因而致人於死者，處 3 年以上 10 年以下有期徒刑；致重傷者
，處 1 年以上 7 年以下有期徒刑。
曾犯本條或陸海空軍刑法第 54 條之罪，經有罪判決確定或經緩
起訴處分確定，於五年內再犯第 1 項之罪因而致人於死者，處
無期徒刑或 5 年以上有期徒刑；致重傷者，處 3 年以上 10 年
以下有期徒刑。

中華民國刑法第284條：
因過失傷害人者，處 1 年以下有期徒刑、拘役或 10 萬元以下
罰金；致重傷者，處 3 年以下有期徒刑、拘役或 30 萬元以下
罰金。